【裁判字號】    98,訴,109
【裁判日期】    980303
【裁判案由】    偽造文書等
【裁判全文】
臺灣臺南地方法院刑事判決               98年度訴字第109號
公  訴  人  臺灣臺南地方法院檢察署檢察官
被      告  乙○○
                    另案於臺灣臺中監獄執行中
上列被告因偽造文書等案件，經檢察官提起公訴（97年度偵字第
18129 號），被告於本院準備程序進行中，先就被訴事實為有罪
之陳述，經本院合議庭裁定由受命法官獨任進行簡式審判程序，
判決如下：
    主  文
乙○○犯竊盜罪，累犯，處有期徒刑伍月；又犯行使偽造私文書
罪，累犯，處有期徒刑壹年貳月，偽造之「蘇為政」署押伍枚均
沒收；應執行有期徒刑壹年陸月，偽造之「蘇為政」署押伍枚均
沒收。
    事實及理由
一、本件被告乙○○所犯為死刑、無期徒刑、最輕本刑為三年以
    上有期徒刑以外之罪，亦非屬高等法院管轄第一審之案件，
    其於準備程序進行中，先就被訴事實為有罪之陳述，經法官
    告知簡式審判程序之旨，並聽取檢察官之意見後，本院合議
    庭依刑事訴訟法第273 條之1 第1 項、第273 條之2 等規定
    ，裁定進行簡式審判程序，且不受同法關於證據能力認定規
    定及調查方式之限制，合先敘明。
二、本案犯罪事實及證據，除起訴書犯罪事實欄一第8 行「有期
    徒刑4 年6 月」應更正為「有期徒刑4 年9 月」，及證據部
    分增列被告於準備程序及審理中之自白外，餘均引用起訴書
    所載（如附件）。
三、論罪科刑
（一）按持卡人於特約商店信用卡簽帳單上簽立署押，係表示該
      持卡人有在該特約商店消費簽帳單上所示之事項及金額之
      事實，而特約商店可據以向約定之銀行請款，銀行再轉向
      持卡人請款之意，故如有偽簽他人署押於信用卡簽帳單者
      ，自足生損害於他人，應成立偽造私文書罪。是核被告竊
      取蘇為政所有4 張信用卡部分，係犯刑法第320 條第1 項
      之竊盜罪；就起訴書附表編號1 至5 所為，係犯刑法第21
      6 條、210 條之行使偽造私文書罪及同法第339 條第1 項
      之詐欺取財罪；其於起訴書附表編號6 之時間，出於為自
      己不法所有之意圖，冒信用卡所有人之名持以向店員購物
      時，刷卡消費未成功而未詐得財物，因被告尚未著手實行
      偽造私文書之行為，是此部份行為僅構成詐欺取財未遂罪
      。又被告於起訴書附表編號1 至5 所示簽帳單上偽造署名
      之行為係偽造私文書之階段行為，其偽造私文書後復持以
      行使，偽造私文書之低度行為，為行使之高度行為所吸收
      ，均不另論罪。又被告在附表所示時間行使偽造私文書及
      詐欺既遂、詐欺未遂之行為，其犯罪時間、行為均具密接
      性與連貫性，依一般社會觀念，堪認其係基於單一盜刷信
      用卡之犯意接續所為，應分別論以接續犯之包括一罪，故
      僅分別成立一行使偽造私文書罪、詐欺取財罪。被告以一
      盜刷信用卡購物之行為，同時觸犯行使偽造私文書罪及詐
      欺取財罪，係一行為同時觸犯2 罪名，核屬想像競合犯，
      應依刑法第55條之規定，從一重以行使偽造私文書罪處斷
      。而被告所犯竊盜罪及行使偽造私文書罪間，犯意各別，
      行為互異，應分論併罰。
（二）被告有事實欄所載前案犯罪科刑並執行完畢之情形，有臺
      灣高等法院被告前案紀錄表一份在卷可查，其受有期徒刑
      執行完畢後，5 年內故意再犯有期徒刑以上之本罪，均為
      累犯，均應依刑法第47條第1 項之規定加重其刑。爰審酌
      被告素行非佳暨其犯罪之動機、目的、手段、犯罪所得及
      所為擾亂金融秩序之穩定與信用卡交易安全之程度、對被
      害人所生之損害與困擾，惟犯後坦承犯行之態度等一切情
      狀，分別量處如主文所示之刑，並定應執行刑，以資懲儆
      。
四、按偽造之印章、印文或署押，不問屬於犯人與否，沒收之，
    刑法第219 條定有明文。被告竊得被害人蘇為政之信用卡後
    即於起訴書附表所示之時間、地點刷卡消費，其中有關刷卡
    之簽帳單均因已提出行使，非屬被告所有之物而不得沒收，
    惟被告於簽帳單上偽造之「蘇為政」署押共5 枚，為偽造之
    署押，應依刑法第219 條之規定宣告沒收。
據上論斷，應依刑事訴訟法第273 條之1 第1 項、第299 條第1
項前段、第310 條之2 、第454 條第2 項，刑法第320 條第1 項
、第210 條、第216 條、第339 條第1 項、第47條第1 項、第51
條第5 款、第219 條，刑法施行法第1 條之1 ，判決如主文。
本案經檢察官甲○○到庭執行職務
中    華    民    國    98    年    3    月    3    日
                  刑事第二庭  法  官  童來好
以上正本證明與原本無異。
如不服本判決，應於收受送達後10日內向本院提出上訴書狀，其
未敘述上訴之理由者，並得於上訴期間屆滿後20日內向本院補提
理由書（均須按他造當事人之人數附繕本）。
                              書記官  柯貞如
中    華    民    國    98    年    3    月    3    日
附錄本案論罪科刑法條
刑法第320 條第1 項：
意圖為自己或第三人不法之所有，而竊取他人之動產者，為竊盜
罪，處5 年以下有期徒刑、拘役或5 百元以下罰金。
刑法第216 條：
行使第210 條至第215 條之文書者，依偽造、變造文書或登載不
實事項或使登載不實事項之規定處斷。
刑法第339 條：
意圖為自己或第三人不法之所有，以詐術使人將本人或第三人之
物交付者，處5 年以下有期徒刑、拘役或科或併科1 千元以下罰
金。
以前項方法得財產上不法之利益或使第三人得之者，亦同。
前二項之未遂犯罰之。


司法院資訊處製作；財團法人民間司法改革基金會備份。
